【裁判字號】    95,易,397
【裁判日期】    950410
【裁判案由】    竊盜
【裁判全文】
臺灣高雄地方法院刑事判決               95年度易字第397號
公  訴  人  臺灣高雄地方法院檢察署檢察官
被      告  寅○○
                    現另案羈押於台灣高雄看守所
上列被告因竊盜案件，經檢察官提起公訴（94年度偵字第25516
號、94年度偵字第26713 號），暨聲請併案審理（95年度偵字第
3557號、95年度偵字第3618號），被告於本院準備程序中，就被
訴事實為有罪之陳述，經本院合議庭裁定改依簡式審判程序審理
，並由本院判決如下：
    主  文
寅○○共同連續攜帶兇器毀損門扇竊盜，處有期徒刑壹年捌月。
扣案之扳手壹支、Y 型扳手壹支、千斤頂壹台、十字型起子壹支
、一字型起子長、短各壹支均沒收之。
    事  實
一、寅○○基於意圖為自己不法所有之概括犯意，自民國94年10
    月9 日中午12時起至95年1 月20日晚間8 時40分許，連續於
    ：(一)94年10月9 日中午12時許自高雄市○○區○○路122 巷
    8 號建築工地3 樓，利用未完工工地3 樓打開與之相鄰之高
    雄市○○區○○路104 巷7 號3 樓庚○○住處窗戶而進入屋
    內，徒手竊取庚○○所有之郵局定存單1 張（面額新台幣四
    十萬元）、82年、92年、93年紀念套幣各1 套（價值共三萬
    元）、五十元塑膠貨幣精裝版11套（價值五千五百元）、五
    十元塑膠貨幣平裝版6 套（價值六百元）、十元紀念幣10組
    （價值一千元）、原住民套幣3 組（價值一千八百元），合
    計共竊得價值四十三萬八千九百元之有價證券、套幣及紀念
    幣，得手後逃逸。嗣於94年10月9 日下午3 時許，在高雄市
    三民區○○街71號前為警查獲。(二)94年10月1 日清晨四時許
    ，在高雄縣鳳山市○○路94號正興檳榔攤，趁店員辛○○不
    注意之際，以外套遮蓋頭部，匍匐潛入檳榔攤內，徒手打開
    抽屜，竊得現金一千五百元，得手後逃逸。(三)94年10月9 日
    清晨5 時10分許，在高雄縣鳳山市○○○路601 號你福氣檳
    榔攤，趁客人向店員子○○買煙、問路之際，匍匐潛入檳榔
    攤，徒手打開抽屜，竊得現金三千八百元。(四)94年10月12日
    凌晨3 時35分許，在高雄市苓雅區○○○路168 號阿芬檳榔
    攤，趁客人向店員癸○○購買飲料、問路之際，半蹲匍匐潛
    入檳榔攤，徒手打開抽屜，竊得現金四千六百元。(五)94年10
    月15日在高雄市前鎮區○○○路178 號福海檳榔攤，趁店員
    許淑真拿香煙給客人之際，潛入檳榔攤，徒手打開抽屜，竊
    得現金五千元。(六)94年10月27日清晨5 時45分許，在高雄市
    前鎮區○○○路321 號同盟檳榔攤，趁店員辰○○與客人聊
    天之際，潛入檳榔攤內，徒手打開抽屜，竊得現金五千九百
    元。(七)94年10 月28 日凌晨3 時許，在高雄市鳳山市○○○
    路27號泰山檳榔攤，趁店員丙○○上廁所之際，潛入檳榔攤
    ，徒手打開抽屜，竊得現金六百元。(八)94年10月30日凌晨3
    時30分許，在高雄市前鎮區○○○路189 號阿城檳榔攤，趁
    店員戊○○拿香煙給客人之際，潛入檳榔攤，徒手打開抽屜
    ，竊得現金三千元。(九)94年10月30日清晨6 時許，在高雄縣
    鳳山市○○路299 號美月檳榔攤，趁店員丑○○上廁所之際
    ，徒手打開檳榔攤內之抽屜，竊得現金五千三百元。(十)94年
    11月1 日凌晨1 時30分許，在高雄市新興區○○○路188 號
    901 檳榔攤，趁店員申○○不注意之際，潛入檳榔攤，徒手
    竊得現金一萬一千元。(十一)94年11月1 日清晨6 時許，在高雄
    市前鎮區○○○路189 號，趁客人向店員丁○○問路之際，
    潛入檳榔攤，徒手翻動抽屜，竊得現金三千六百元。(十二)94年
    11月1 日晚間11時許，在高雄市新興區○○○路341 號檳榔
    世家檳榔攤，趁店員乙○○拿香煙給客人之際，潛入檳榔攤
    ，徒手開啟抽屜，竊得現金二千元。(十三)94年11月3 日凌晨2
    時許，在高雄市前鎮區○○○路270 號嘉義檳榔攤，趁店員
    未○○上廁所之際，潛入檳榔攤內，徒手打開抽屜，竊得現
    金一千四百元。(十四)94 年11 月7 日清晨5 時許，在高雄市○
    鎮區○○路646 號阿隆檳榔攤，趁店員巳○○拿礦泉水給客
    人之際，潛入檳榔攤，徒手打開抽屜，竊得現金四千元。(十五)
    94年11月9 日凌晨2 時許，在高雄縣鳳山市○○○路73之1
    號檳榔世家檳榔攤，趁客人向店員甲○○買煙、問路之際，
    潛入檳榔攤內，徒手打開抽屜，竊得現金五千六百九十元。
    (十六)94年11月9 日清晨5時 許，在高雄縣鳳山市○○路586 之
    2 號小白兔檳榔攤，趁客人向店員午○○問路之際，潛入檳
    榔攤內，徒手打開抽屜，竊得現金一千五百元。(十七)於95年1
    月20日凌晨2 時許，與李俊逸基於意圖為自己不法所有之共
    同竊盜犯意聯絡，先擇定位於高雄縣橋頭鄉市○街11號之茂
    營商店為行竊目標後，由其先於高雄縣橋頭鄉○○街公園旁
    住家騎樓下，以其所有，可供作兇器使用之Y 型扳手竊取己
    ○○所有之NY－5537號車牌兩面，得手後懸掛於其所駕駛之
    克萊斯勒自小客車上，由其搭載李俊逸前往上開卯○經營之
    茂營商店，於同日凌晨3 時30分許，由其與李俊逸共同以千
    斤頂及其二人所攜帶可供作兇器使用之十字型起子、一字型
    長、短起子各1 支破壞無人居住之商店鐵門，由其於門外把
    風，由李俊逸進入商店內竊得香煙17條（價值六千元），得
    手後為警當場查獲（侵入建築物及鐵門毀損部分未據卯○告
    訴），並扣得作案工具千斤頂1 台、十字型起子1 支、一字
    型起子長、短各1 支、扳手1 支、Y 型扳手1 支。
二、案經高雄市政府警察局三民第二分局報請臺灣高雄地方法院
    檢察署檢察官偵查起訴，暨台南市警察局第六分局、高雄縣
    政府警察局移送臺灣高雄地方法院檢察署檢察官聲請併案審
    理。
    理  由
一、被告寅○○所犯係死刑、無期徒刑、最輕本刑為3 年以上有
    期徒刑以外之罪，其於準備程序中就被訴事實為有罪之陳述
    ，經法官告知簡式審判程序之旨，並聽取公訴人及被告之意
    見後，經本院裁定由受命法官獨任進行簡式審判程序，合先
    敘明。
二、訊據被告對前揭犯罪事實均坦承不諱，核與被害人庚○○、
    辛○○、子○○、癸○○、壬○○、辰○○、丙○○、戊○
    ○、丑○○、申○○、李秀薇、乙○○、未○○、巳○○、
    甲○○、午○○、己○○、卯○於警詢中所指訴之被害情節
    ，及共犯李俊逸於警詢中之供述大致相符，並有扣押物品目
    錄表2 件、贓物認領保管單2 份、照片51幀在卷足憑，復有
    供犯罪所用之汽車用千斤頂1 台、十字型起子1 支、一字型
    起子長、短各1 支、扳手1 支、Y 型扳手1 支扣案可資佐證
    。被告自白核與事實相符，本件事證已臻明確，被告犯行洵
    湛認定。
三、論罪科刑：
  (一)按刑法第321 條第1 項第2 款規定將「門扇」、「牆垣」、
    「其他安全設備」並列，則所謂「門扇」專指門戶而言，應
    指分隔住宅或建築物內外之間之出入口大門。而所謂「其他
    安全設備」，指門扇牆垣以外，依社會通常觀念足認防盜之
    一切設備而言（最高法院25年上字第4168號判例要旨參照）
    ，如電網、門鎖及窗戶等是。而所謂「毀越」指毀損與踰越
    ，故被告於94年10月9 日中午12時許爬窗進入被害人庚○○
    住處內行竊，係屬踰越安全設備之加重竊盜行為；而其於95
    年1 月20日與共犯李俊逸以千斤頂、起子、扳手等工具破壞
    鐵門後，進入被害人卯○經營之茂營商店內行竊，則屬毀損
    門扇之加重竊盜行為。
  (二)次按刑法第321 條第1 項第3 款之攜帶兇器竊盜罪，係以行
    為人攜帶兇器竊盜為其加重條件，此所謂兇器，其種類並無
    限制，凡客觀上足對人之生命、身體、安全構成威脅，具有
    危險性之兇器均屬之（最高法院79年台上字第5253號判例要
    旨參照）。查被告於95年1 月20日與共犯李俊逸以千斤頂、
    起子、扳手等工具破壞商店鐵門，已如前述，足見被告所攜
    帶之不明利器質地堅硬，依社會一般觀念均足以對人之生命
    、身體安全構成威脅，在客觀上顯然具有危險性，應屬兇器
    。
  (三)故核被告之所為，係犯刑法第320 條普通竊盜罪、刑法第32
    1 條第1 項第2 款踰越安全設備之加重竊盜罪及刑法第321
    條第1 項第2 款、第3 款之攜帶兇器、毀壞門扇之加重竊盜
    罪。公訴意旨就被告於94年10月9 日爬窗侵入被害人庚○○
    住處竊盜部分，漏未論列被告涉犯刑法第321 條第1 項第2
    款規定，容有未洽，應予敘明。被告與李俊逸就95年1 月20
    日竊取車牌2 面、毀壞被害人卯○經營之茂營商店鐵門後，
    竊取店內香煙17條之二犯行，均有犯意之聯絡及行為之分擔
    ，為共同正犯。又被告先後18次竊盜犯行（1 次踰越安全設
    備加重竊盜罪、15次普通竊盜罪、1 次共同攜帶兇器加重竊
    盜罪、1 次共同攜帶兇器毀壞門扇加重竊盜罪），時間緊接
    ，觸犯構成要件相同之罪名，顯係基於概括犯意為之，為連
    續犯，依刑法第56條規定，應論以一犯罪情節最重之刑法第
    321 條第1 項第2 款、第3 款之攜帶兇器毀壞門扇加重竊盜
    罪，並加重其刑。爰審酌被告年輕力壯，竟不思勞力工作，
    為貪圖一己私利，竊取財物，被害人所受損害非微，其行為
    不宜輕縱，惟念及被告犯後坦承犯行，態度尚稱良好，其所
    竊得郵局定存單、紀念幣、套幣、車牌及香煙等財物，均已
    返還被害人庚○○、己○○、卯○等一切情狀，量處如主文
    所示之刑，以示懲儆。
四、末查，扣案之扳手1 支、Y 型扳手1 支、較長之一字型起子
    1 支係被告所有，用以行竊之工具，業據被告坦認不諱（見
    本院95年3 月27日審判筆錄），係屬被告所有供犯罪所用之
    物，應依刑法第38條第1 項第2 款規定，宣告沒收之。另扣
    案之千斤頂1 台、十字型起子1 支、較短之一字型起字1 支
    係共犯李俊逸所有，用以供作破壞茂營商店鐵門，俾以入內
    行竊之工具，亦經被告供承在卷（見本院95年3 月27日審判
    筆錄），在共犯責任範圍內，均依刑法第38條第1 項第2 款
    規定，併予宣告沒收。
據上論斷，應依刑事訴訟法第273 條之1 第1 項、第299 條第1
項前段，刑法第28條、第56條、第321 條第1 項第2 款、第3 款
、第38條第1 項第2 款，判決如主文。
本案經檢察官酉○○到庭執行職務。
中    華    民    國    95    年    4     月    10    日
                  刑事第八庭    法  官  賴文姍
以上正本證明與原本無異。
如不服本判決，應於判決送達後10日內，向本院提出上訴狀。
中    華    民    國    95    年    4     月    10    日
                                書記官  王高山
附錄本判決論罪之法條：
刑法第321條第1項第2款、第3款


司法院資訊處製作；財團法人民間司法改革基金會備份。
